el: Υλικό φίλτρου: Κεραμικό; Βαμβάκι; Καννάβι; Μέταλλο; Χαρτί; Πλαστικό; Πορσελάνη; Σιλικόνη; Ανοξείδωτος χάλυβας; Χάλυβας; Άλλο
de: Filtermaterial: Keramik; Baumwolle; Hanf; Metall; Papier; Kunststoff; Porzellan; Silikon; Edelstahl; Stahl; Sonstiges
nb: Filtermateriale: Keramikk; Bomull; Hamp; Metall; Papir; Plast; Porselen; Silikon; Rustfritt stål; Stål; Annet
tr: Filtre malzemesi: Seramik; Pamuk; Kenevir; Metal; Kağıt; Plastik; Porselen; Silikon; Paslanmaz çelik; Çelik; Diğer
cs: Materiál filtru: Keramika; Bavlna; Konopí; Kov; Papír; Plast; Porcelán; Silikon; Nerezová ocel; Ocel; Jiné
lt-LT: Filtro medžiaga: Keramika; Medvilnė; Kanapių pluoštas; Metalas; Popierius; Plastikas; Porcelianas; Silikonas; Nerūdijantysis plienas; Plienas; Kita
hu: Szűrő anyaga: Kerámia; Pamut; Kender; Fém; Papír; Műanyag; Porcelán; Szilikon; Rozsdamentes acél; Acél; Egyéb
ko: 필터 소재: 세라믹; 면; 대마; 금속; 종이; 플라스틱; 도기; 실리콘; 스테인리스 스틸; 강철; 기타
fi: Suodatinmateriaali: Keraaminen; Puuvilla; Hamppu; Metalli; Paperi; Muovi; Posliini; Silikoni; Ruostumaton teräs; Teräs; Muu
vi: Vật liệu bộ lọc: Gốm; Vải bông; Cây gai dầu; Kim loại; Giấy; Nhựa; Sứ; Silicon; Thép không gỉ; Thép; Khác
sl-SI: Material filtra: Keramika; Bombaž; Konoplja; Kovina; Papir; Plastika; Porcelan; Silikon; Nerjavno jeklo; Jeklo; Drugo
nl: Materiaal filter: Keramiek; Katoen; Hennep; Metaal; Papier; Plastic; Porselein; Siliconen; Roestvrij staal; Staal; Andere
fr: Matériau du filtre: Céramique; Coton; Chanvre; Métal; Papier; Plastique; Porcelaine; Silicone; Acier inoxydable; Acier; Autre
th: วัสดุที่ใช้ทำที่กรอง: เซรามิก; สำลี; กัญชง; โลหะ; กระดาษ; พลาสติก; พอร์ซเลน; ซิลิโคน; เหล็กสเตนเลส; เหล็ก; อื่นๆ
bg-BG: Материал на филтъра: Керамика; Памук; Коноп; Метал; Хартия; Пластмаса; Порцелан; Силикон; Неръждаема стомана; Стомана; Други
zh-CN: 过滤材料: 陶瓷制品; 棉布; 麻; 金属; 纸张; 塑料; 瓷器; 硅胶; 不锈钢; 钢; 其他
en: Filter material: Ceramic; Cotton; Hemp; Metal; Paper; Plastic; Porcelain; Silicone; Stainless steel; Steel; Other
it: Materiale filtrante: Ceramica; Cotone; Canapa; Metallo; Carta; Plastica; Porcellana; Silicone; Acciaio inossidabile; Acciaio; Altro
pt-BR: Material de filtro: Cerâmica; Algodão; Cânhamo; Metal; Papel; Plástico; Porcelana; Silicone; Aço inoxidável; Aço; Outro
hr-HR: Materijal filtra: Keramika; Pamuk; Konoplja; Metal; Papir; Plastika; Porculan; Silikon; Nehrđajući čelik; Čelik; Ostalo
es: Material del filtro: Cerámica; Algodón; Cáñamo; Metal; Papel; Plástico; Porcelana; Silicona; Acero inoxidable; Acero; Otros
sv: Filter - material: Keramisk; Bomull; Hampa; Metall; Papper; Plast; Porslin; Silikon; Rostfritt stål; Stål; Övrigt
ru: Материал фильтра: Керамика; Хлопок; Конопля; Металл; Бумага; Пластик; Фарфор; Силикон; Нержавеющая сталь; Сталь; Другой
da: Filtermateriale: Keramik; Bomuld; Hamp; Metal; Papir; Plast; Porcelæn; Silikone; Rustfrit stål; Stål; Andet
pl: Materiał filtra: Ceramika; Bawełna; Konopie; Metal; Papier; Tworzywo sztuczne; Porcelana; Silikon; Stal nierdzewna; Stal; Inne
ja: フィルタ材質: セラミック; コットン; 麻; 金属; 紙; プラスチック; 磁器; シリコーン; ステンレススチール; スチール; その他
ro-RO: Material filtru: Ceramică; Bumbac; Cânepă; Metal; Hârtie; Plastic; Porțelan; Silicon; Oțel inoxidabil; Oțel; Altele
zh-TW: 過濾網材質: 陶瓷; 棉布; 大麻; 金屬; 紙; 塑膠; 陶瓷; 矽膠; 不銹鋼; 鋼; 其他
sk-SK: Filtračný materiál: Keramika; Bavlna; Konope; Kov; Papier; Plast; Porcelán; Silikón; Nehrdzavejúca oceľ; Oceľ; Iné
pt-PT: Material do filtro: Cerâmica; Algodão; Cânhamo; Metal; Papel; Plástico; Porcelana; Silicone; Aço inoxidável; Aço; Outro